臺灣臺中地方法院刑事裁定
111年度聲字第3136號
聲  請  人  臺灣臺中地方檢察署檢察官
受  刑  人  蔡維陵




上列聲請人因受刑人數罪併罰有二裁判以上，聲請定其應執行之
刑，本院裁定如下：
    主    文
蔡維陵因犯如附表所示各罪所處之刑，應執行有期徒刑拾月，如
易科罰金，以新臺幣壹仟元折算壹日。
    理    由
一、聲請意旨略以：受刑人蔡維陵犯數罪，先後經判決確定如附
    表，應依刑法第53條、第51條第5款規定，定其應執行之刑
    ，爰依刑事訴訟法第477條第1項規定聲請定其應執行刑等語
    。
二、按數罪併罰，有二裁判以上者，依刑法第51條之規定，定其
    應執行之刑，刑法第53條定有明文。又數罪併罰，分別宣告
    其罪之刑，如宣告多數有期徒刑者，於各刑中之最長期以上
    ，各刑合併之刑期以下，定其刑期。但不得逾30年；刑法第
    51條第5款亦定有明文。復按定應執行之刑，應由犯罪事實
    最後判決之法院檢察官聲請該法院依上開規定裁定之，不能
    因犯罪之一部分所科之刑業經執行完畢而認檢察官之聲請為
    不合法，予以駁回，至已執行部分自不能重複執行，應由檢
    察官於指揮執行時扣除之，此與定應執行刑之裁定無涉（最
    高法院82年度台抗字第313號判決意旨參照）。
三、查受刑人蔡維陵因違反商標法等案件，經本院先後判處如附
    表所示之宣告刑，且均經確定在案，有上開案件判決書及臺
    灣高等法院被告前案紀錄表附卷可稽。又受刑人所犯如附表
    各編號所示之罪，均係於如附表編號1所示判決確定日前為
    之，且本院為該案犯罪事實最後判決之法院，茲檢察官聲請
    定其應執行之刑，本院審核認聲請為正當，應予准許。爰因
    定應執行刑，不僅攸關國家刑罰權之行使，於受刑人之權益
    亦有重大影響，除顯無必要或有急迫情形外，法院於裁定前
    ，允宜予受刑人以言詞、書面或其他適當方式陳述意見之機
    會，俾使程序保障更加周全，乃予受刑人陳述意見之機會；
    是本院發函詢問受刑人對本件定應執行刑案件有無意見表達
    ，惟該函文於民國111年10月14日經寄送受刑人位於臺中市○
    ○區○○路0段0000號8樓之2之居所地，以「查無此人」為由遭
    退回，故迄今仍未據受刑人具狀表達其意見，故本院審酌受
    刑人所犯如附表所示各罪均係違反商標法犯行，其犯罪態樣
    、手段及所侵害法益相似等情，以判斷受刑人所受責任非難
    重複之程度，復斟酌受刑人犯數罪所反應人格特性，暨衡以
    各罪之原定刑期及受刑人所犯如附表編號1至2所示之罪，前
    經本院以110年度聲字第269號裁定定應執行有期徒刑4月確
    定等節，進而為整體非難之評價，爰定其應執行之刑如主文
    所示，並諭知易科罰金之折算標準。再受刑人所犯如附表編
    號1至3所示之罪，固業已執行完畢，惟此部分與其所犯如附
    表編號4所示之罪，因符合數罪併罰規定，故仍應合併定其
    應執行之刑，嗣檢察官執行時，再予扣除。
四、依刑事訴訟法第477條第1項，刑法第53條、第51條第5款、
    第41條第1項前段、第8項，裁定如主文。　　
中　　華　　民　　國　　111 　年　　10　　月　　19　　日
                  刑事第十二庭  法  官  許月馨
以上正本證明與原本無異。
如不服本裁定，應於收受送達後5日內向本院提出抗告狀。（應
附繕本）
　　　　　　　　　　　　　　　　書記官　王麗雯　　　
中　　華　　民　　國　　111 　年  　10 　 月 　 19  　日
附表：受刑人蔡維陵定應執行刑案件一覽表　　　
編           號  1 2 3 罪           名  商標法 商標法 商標法 宣    告     刑  有期徒刑2月 有期徒刑3月 有期徒刑4月 犯   罪  日  期  108年6月中旬某日至同年6月30日 109年2月中旬某日至109年3月6日 109年8月間某日至109年10月9日 偵查（自訴）機關 年  度    案  號  臺灣臺中地方檢察署108年度偵字第 32089號 臺灣臺中地方檢察署109年度偵字第21589號 臺灣臺中地方檢察署110年度偵字第3358號 最  後事實審 法  院 臺灣臺中地方法院 臺灣臺中地方法院 臺灣臺中地方法院  案  號 109年度豐智簡字第12號 109年度中智簡字第76號 110年度智易字第38號  判  決 日     期 109年10月26日 109年11月26日 110年10月14日 確  定判  決 法  院 臺灣臺中地方法院 臺灣臺中地方法院 臺灣臺中地方法院  案  號 110年度豐智簡字第12號 109年度中智簡字第76號 110年智易字第38號  判    決確定日期 109年11月24日 109年12月29日 110年11月16日 是否為得易科罰金 、易服社會勞動之案件  得易科罰金、易服社會勞動 得易科罰金、易服社會勞動 得易科罰金、易服社會勞動   備         註  臺灣臺中地方檢察署110年度執緝字第64號 臺灣臺中地方檢察署110年度執字第 876號 臺灣臺中地方檢察署110年度執字第13737號（已執行完畢）   編號1-2部分經本院110年度聲字第269號刑事裁定定應執行有期徒刑4月確定，已執行完畢   
編           號  4   罪           名  商標法   宣    告     刑  有期徒刑4月   犯   罪  日  期  109年7月28日   偵查（自訴）機關 年  度    案  號  臺灣臺中地方檢察署110年度偵字第20324號等   最  後事實審 法  院 臺灣臺中地方法院    案  號 111年度豐智簡字第2號    判  決 日     期 111年7月21日   確  定判  決 法  院 臺灣臺中地方法院    案  號 111年度豐智簡字第2號    判    決確定日期 111年9月12日   是否為得易科罰金 、易服社會勞動之案件  得易科罰金、易服社會勞動     備         註  臺灣臺中地方檢察署111年度執字第11310號